【裁判字號】    95,上易,382
【裁判日期】    950817
【裁判案由】    竊盜
【裁判全文】
臺灣高等法院臺南分院刑事判決         95年度上易字第382號
上  訴  人  臺灣臺南地方法院檢察署檢察官
被      告  甲○○
                    (
上列上訴人因被告竊盜案件，不服臺灣臺南地方法院95年度易字
第461號中華民國95年5月23日第一審判決（起訴案號：臺灣臺南
地方法院檢察署95年度偵字第4166號及移送併辦案號：臺灣臺南
地方法院檢察署95年度偵字第9170號、第8988號），提起上訴，
本院判決如下：
    主  文
原判決關於甲○○部分撤銷。
甲○○連續攜帶兇器竊盜，累犯，處有期徒刑壹年。油壓剪、美
工刀各壹支均沒收。
    事  實
一、甲○○於民國（下同）91年間因違反毒品危害防制條例案件
    ，經臺灣臺南地方法院判處有期徒刑一年六月確定，於94年
    6月22日縮刑期滿，執行完畢，猶不知悔改，竟單獨或夥同
    楊宗理、沈建平等共同基於意圖為自己不法所有之概括犯意
    聯絡，先後為下列竊盜行為：
    （一）於95年2月24日14時45分許，由甲○○騎乘Ｕ2Ｒ─
          108號機車搭載楊宗理，前往臺南縣仁德鄉○○村○
          ○○街116巷696號「銓奕機械公司」工廠內，徒手竊
          取乙○○所有置於工廠內之車床夾具座等機器零件一
          批值約新臺幣（下同）五萬元，得手後搬至前開機車
          之腳踏板上，為警巡邏經過發現當場查獲，並扣得上
          開機器零件一批。
    （二）95年4月5日中午12時58分許，在臺南縣歸仁鄉○○○
          街9號「八甲代天府」內，夥同沈建平（另行偵結）
          並由甲○○在旁把風，沈建平以將其所有一端黏綁鉛
          錘及口香糖之釣魚線垂入添油箱內黏住紙鈔之類似釣
          魚方式，竊取「八甲代天府」所有由管理員侯文麟管
          領之香油錢新臺幣200元，得手後花用殆盡。嗣經警
          據報循線查獲，而悉上情。
    （三）95年6月6日下午3時許，承上之竊盜犯意，騎乘車牌
          號碼UOR-436號重型機車至臺南縣關廟鄉○○段145之
          2號地號土地，執持其所有客觀上足為兇器之用之油
          壓剪1支，剪斷李錦圓管領之大亞牌電纜線約100公尺
          ，竊取得手後，以上開機車運離現場。嗣於同日下午
          3 時30分許，在臺南縣關廟鄉○○村○○段777號地
          號竹筍園旁產業道路與許宏昌（另行偵結）持其所有
          美工刀剖取上揭電纜線內銅線時，為警當場查獲，並
          扣得裸銅9.35公斤、電纜線9.35公斤、油壓剪1支及
          美工刀1把。
二、案經乙○○訴由臺南縣警察局歸仁分局報請臺灣臺南地方法
    院檢察署檢察官偵查起訴及臺灣臺南地方法院檢察署檢察官
    移送併辦。
    理  由
一、訊據被告甲○○對前揭事實，業據其在分別警訊、偵查、原
    審及本院審理中坦白承認，核與共犯楊宗理及證人乙○○、
    侯文麟、李錦圓等證述相符，復有現場照片16張、扣押物品
    目錄表及贓物認領保管單等附卷可稽，被告之自白核與事實
    相符，犯行應可認定。
二、被告行為後，刑法第56條連續犯之規定，業於94年1月7日修
    正公布刪除，並於95年7月1日施行，則被告之犯行，因行為
    後新法業已刪除連續犯之規定，此刪除雖非犯罪構成要件之
    變更，但顯已影響行為人刑罰之法律效果，自屬法律有變更
    ，依新法第2條第1項規定，比較新、舊法結果，仍應適用較
    有利於被告之行為時法律即舊法論以連續犯（最高法院95年
    第8次刑事庭會議決議參照）。
三、按攜帶兇器竊盜，祇須行竊時，攜帶具有危險性之兇器為已
    足，被告攜帶油壓剪，在客觀上已足對他人之生命身體構成
    威脅，自屬兇器。被告意圖為自己不法之所有，於95 年2月
    24日夥同楊宗理共同竊盜、95年4月5日夥同沈建平共同竊盜
    ，核其所為係犯刑法第320條第1項之罪，並分別與楊宗理、
    沈建平間有犯意連絡及行為分擔，均為共同正犯，95年6月6
    日攜帶兇器油壓剪竊盜，核其所為，係犯刑法第321條第1項
    第3款之罪，被告先後3次犯行，時間緊接，所犯之犯罪構成
    要件相同，為連續犯，應以一罪論，並加重其刑。公訴人雖
    僅就95年2月24日之犯罪行為起訴，餘者未於起訴書中敘及
    ，但連續犯為裁判上一罪，檢察官就犯罪事實一部起訴，依
    刑事訴訟法第267條規定，其效力及於全部，故95年4月5日
    、95年6月6日竊盜部分，本院自屬有權一併審理。又被告於
    91年間因違反毒品危害防制條例案件，經臺灣臺南地方法院
    判處有期徒刑一年六月確定，於94年6月22日縮刑期滿執行
    完畢，有灣臺南地方法院檢察署刑案資料查註紀錄表及臺灣
    高等法院被告全國前案紀錄表各2份在卷可憑，其於有期徒
    刑執行完畢後五年以內再犯本件最重本刑有期徒刑以上之刑
    之罪，為累犯，應依刑法第47條之規定，加重其刑。扣案之
    油壓剪1支及美工刀1把，，業據被告供認為其所有，且為供
    犯罪所用之物，均依刑法第38條第1項第2款宣告沒收。
四、原審予以論罪科刑，固非無見，惟查：(一)被告於95年4 月
    5日及95年6月6日竊盜部分，與95年2月24日竊盜部分，屬連
    續犯為裁判上一罪，原審對95年4月5日及95年6月6日竊盜部
    分，未併予審理。(二)被告行為後，刑法第56條連續犯之規
    定，業於94年1月7日修正公布刪除，並於95年7 月1日施行
    ，則被告之犯行，因行為後新法業已刪除連續犯之規定，依
    新法第2條第1項規定，比較新、舊法結果，仍應適用較有利
    於被告之行為時法律即舊法論以連續犯，原審不及比較新舊
    法而適用有利於被告之舊法，均有未合，檢察官執此指摘原
    審不當，為有理由，應由本院將原判決此部分撤銷改判，爰
    審酌被告犯罪之動機、目的、手段、竊盜所得財物價值及攜
    帶兇器竊取他人之物，嚴重影響社會秩序等一切情狀，量處
    處有期徒刑一年。扣案之油壓剪1支及美工刀1把，均依法宣
    告沒收。
五、據上論斷，應依刑事訴訟法第369條第1項前段、第364條、
    第299條第1項前段、刑法第28條、第321條第1項第3款、修
    正前刑法第56條、刑法第47條、第38條第1項第2款，判決如
    主文。
本案經檢察官林炎昇到庭執行職務。
中    華    民    國    95    年    8     月    17    日
                  刑事第五庭    審判長法  官  楊明章
                                      法  官  楊子莊
                                      法  官  戴勝利
以上正本證明與原本無異。
不得上訴。
                                      書記官  陳淑貞
中    華    民    國    95    年    8     月    18    日
附錄：本判決論罪科刑法條：
刑法第321條：
犯竊盜罪而有下列情形之一者，處六月以上五年以下有期徒刑：
一、於夜間侵入住宅或有人居住之建築物、船艦，或隱匿其內而
    犯之者。
二、毀越門扇、牆垣或其他安全設備而犯之者。
三、攜帶兇器而犯之者。
四、結夥三人以上而犯之者。
五、乘火災、水災或其他災害之際而犯之者。
六、在車站或埠頭而犯之者。
前項之未遂罰之。


司法院資訊處製作；財團法人民間司法改革基金會備份。
